臺灣臺中地方法院民事判決
                                     111年度簡上字第62號
上  訴  人  曾孟洲
訴訟代理人  彭敬元律師
被  上訴人  曾延松
            曾延榮
            曾秋岳
            廖冠鈞

共      同
訴訟代理人  曾秋源
上列當事人間請求拆屋還地等事件，上訴人對於中華民國110年1
1月10日本院臺中簡易庭110年度中簡字第755號第一審簡易判決
提起上訴，本院於民國111年10月14日言詞辯論終結，判決如下
：
    主  文
一、原判決關於駁回上訴人下開第二項之訴，及訴訟費用部分均
    廢棄。
二、被上訴人應再給付上訴人新臺幣126元，及自民國110年4月1
    8日起至清償日止，按週年利率百分之5計算之利息，並自民
    國110年4月18日起至返還土地之日止，按月再給付上訴人新
    臺幣15元。
三、第二審訴訟費用由被上訴人負擔。
四、原判決主文第一項應更正為：「被告曾延松、曾延榮、曾秋
    岳、廖冠鈞應將坐落臺中市○○區○○段0000地號土地上，如附
    圖內政部國土測繪中心民國111年6月2日鑑定圖所示j-b-c-d
    -e-f-g-h-i-E-j點連接線內藍色部分，面積3.28平方公尺之
    地上物拆除，並將該部分土地騰空返還原告。」
    事實及理由
壹、程序方面：
    按不變更訴訟標的，而補充或更正事實上或法律上之陳述者
    ，非為訴之變更或追加，民事訴訟法第256條定有明文，本
    件上訴人於原審起訴聲明求為判決：被上訴人應將坐落臺中
    市○○區○○段0000地號土地（下稱系爭土地）上如臺中市○里
    地○○○○○○○○○○○○號A部分，面積2.82平方公尺之地上物拆除
    ，並應將該部分土地騰空返還上訴人。嗣經本院囑託內政部
    國土測繪中心鑑測結果，變更其起訴聲明求為判決：被上訴
    人應將坐落系爭土地如內政部國土測繪中心民國111年6月2
    日鑑定圖（下稱鑑定圖）所示j-b-c-d-e-f-g-h-i-E-j點連
    接線內藍色部分，面積3.28平方公尺之地上物拆除，並將該
    部分土地騰空返還原告，核屬更正事實上及法律上之陳述，
    於法尚無不合。
貳、實體方面：
一、上訴人主張：伊為系爭土地所有人，被上訴人為坐落臺中市
    ○○區○○路000 號未辦理保存登記建物（下稱系爭建物）之共
    有人，因系爭建物無任何占用之合法權源，卻占有如鑑定圖
    所示j-b-c-d-e-f-g-h-i-E-j點連接線內藍色部分，所示3.2
    8平方公尺（下稱系爭占用部分），妨害上訴人使用收益，
    爰依民法第767條第1項前、中段規定，請求被上訴人將系爭
    占用部分之地上物拆除，並將占用部分之土地返還上訴人。
    另依據不當得利之法律關係，得請求自109年4月1日起取得
    系爭土地所有權時起迄至原審起訴狀繕本送達日即110年1月
    25日止已到期相當不當得利之損害金204元，及至交還土地
    之日按月給付相當租金之損害金21元等語，起訴聲明求為判
    決：㈠被上訴人曾延松、曾延榮、曾秋岳、廖冠鈞應將坐落
    臺中市○○區○○段0000地號土地上，如鑑定圖所示j-b-c-d-e-
    f-g-h-i-E-j點連接線內藍色部分，面積3.28平方公尺之地
    上物拆除，並將該部分土地騰空返還上訴人。㈡被上訴人應
    給付上訴人204元及自起訴狀繕本送達翌日起至清償日止，
    按週年利率百分之5計算之利息，暨自起訴狀繕本送達翌日
    起至返還土地之日止，按月給付上訴人21元。
二、被上訴人則以：
    同意上訴人上訴聲明之請求及所依據之法律關係。亦同意上
    訴人更正原審訴之聲明第一項系爭占用部分之面積為3.28平
    方公尺。
三、原審審酌兩造攻擊及防禦方法後，判決被上訴人應將占用系
    爭土地之地上物拆除，並將土地返還予上訴人，另被上訴人
    應給付上訴人78元，及自110年4月18日起至清償日止，按週
    年利率百分之5計算之利息，暨自同日起至返還土地之日止
    ，按月給付上訴人6元，上訴人就其敗訴部分不服提起上訴
    ，上訴聲明求為判決：㈠原判決關於駁回上訴人下開第二項
    之訴，及訴訟費用部分均廢棄。㈡被上訴人應再給付上訴人1
    26元，及自110年4月18日起至清償日止，按週年利率百分之
    5計算之利息，並自同日起至返還土地之日止，按月再給付
    上訴人15元。被上訴人則於言詞辯論期日到庭表示同意上訴
    人上訴之聲明請求及所依據之法律關係。
參、得心證之理由：
一、按當事人於言詞辯論時為訴訟標的之捨棄或認諾者，應本於
    其捨棄或認諾為該當事人敗訴之判決，民事訴訟法第384 條
    定有明文，此一規定依同法第463條、第436條之1第3項，於
    簡易判決第二審上訴程序準用之。查被上訴人對上訴人一審
    敗訴部分之上訴請求，及其所依據之法律關係，於本院言詞
    辯論期日當庭表示同意（見本院卷第202頁），依上開規定
    ，本院自應依被上訴人之認諾為上訴人勝訴之判決。
二、從而，上訴人上訴聲明求為判決：㈠原判決關於駁回上訴人
    下開第二項之訴，及訴訟費用部分均廢棄。㈡被上訴人應再
    給付上訴人126元，及自110年4月18日起至清償日止，按週
    年利率百分之5計算之利息，並自同日起至返還土地之日止
    ，按月再給付上訴人15元，為有理由，應予准許。原審判決
    未及審酌被上訴人上訴後之認諾，而駁回上訴人此部分之請
    求，則就此部分上訴意旨指摘原審判決不當，求予廢棄改判
    ，為有理由，爰由本院就此部分予以廢棄改判如主文第一項
    至第三項所示。至於原審判決主文第一項關於拆屋還地之範
    圍，既上訴後，經本審囑託內政部國土測會中心重新測量，
    其測量結果之面積及範圍均有變更，且上訴人亦據此請求更
    正起訴聲明，及經被上訴人所同意（見本院卷第202頁），
    爰併予更正如主文第四項所示，附此敘明。
肆、據上論結，本件上訴為有理由，依民事訴訟法第436條之1第
    3項、第384條、第450條、第85條第1項、第78條，判決如主
    文。
中　　華　　民　　國　　111 　年　　11　　月　　11　　日
                     民事第一庭  審判長法  官     許石慶
　　　　　　　　　　
                                       法  官     蕭一弘
　　　　　　　　　　　　　　　　　　　　
                                       法  官　   曹宗鼎
上正本係照原本作成。
本件不得再上訴。
中　　華　　民　　國　　111 　年　　11　　月　　11　　日
                                       書記官     曾右喬